臺灣屏東地方法院刑事判決　　　　　　　110年度易字第562號
公　訴　人　臺灣屏東地方檢察署檢察官
被　　　告　林志賢
上列被告因竊盜案件，經檢察官提起公訴（109 年度偵字第1017
1 號、110 年度偵字第2276號、第3247號、第3904號），嗣因被
告就被訴事實為有罪之陳述，本院告知被告簡式審判程序之旨，
並聽取當事人之意見後，裁定改依簡式審判程序進行，判決如下
：
    主  文
林志賢犯如附表所示之罪，均累犯，各處如附表所示之刑（含沒
收）。附表所處得易科罰金之刑，應執行有期徒刑壹年貳月，如
易科罰金，以新臺幣壹仟元折算壹日。
    事  實
一、林志賢基於意圖為自己不法所有之竊盜犯意，於如附表所示
    之時間、地點，趁無人注意之際，以如附表所示之方法，分
    別著手欲竊取如附表所示各廟、祠、宮之財物，惟除附表編
    號5 所示部分外，其餘均未能竊得財物而未能得逞。嗣因各
    廟、祠、宮之管理人於遭竊後報警處理（除楊陳金定外），
    經警方調閱監視錄影畫面結果，因而循線查獲上情。
二、案經鄭達安訴由屏東政府警察局屏東分局、賴子淳、陳林月
    裡、潘庤廑訴由屏東政府警察局枋寮分局報告臺灣屏東地方
    檢察署檢察官偵查起訴。
    理  由
一、按本件被告林志賢所犯係死刑、無期徒刑、最輕本刑為3 年
    以上有期徒刑以外之罪，其於準備程序就前揭被訴事實為有
    罪之陳述，經法官告知簡式審判程序之旨，並聽取其與公訴
    人之意見後，本院認無不得或不宜改依簡式審判程序進行之
    處，爰依刑事訴訟法第273 條之1 第1 項，裁定本件改依簡
    式審判程序進行，合先敘明。
二、認定事實部分：
  ㈠訊據被告林志賢對其於前開時、地竊盜之犯罪事實均已坦承
    不諱，且有如附表「證據」欄所示之各項證據附卷為佐（頁
    次詳如該欄所示）。  
  ㈡公訴意旨固認⑴被告於如附表編號1 所示之竊盜犯行係用油
    壓剪破壞香油錢箱；⑵於如附表編號3 所示之竊盜犯行，係
    有竊得香油錢鎖頭1 個。惟被告於附表編號1 之竊盜犯行係
    以鐵撬所為，業據其於本院審理時陳明在卷（見本院卷第25
    6 頁），衡以被告究係持油壓剪或鐵撬而為，對於其此部分
    之罪刑並不影響，自無對此說謊之必要，故堪認被告上開於
    本院審理時所陳為真，公訴意旨此部分所認，容屬有誤；另
    依起訴書附表編號1 （即附表編號3 ）「犯罪方式及竊取之
    財物」欄之認定，被告當時係已持砂輪機破壞該香油錢箱鎖
    頭，則該鎖頭既已損壞，顯已失去作用，衡情己失去使用之
    價值，則被告是否有據為所有之意圖，已屬人懷疑。況且，
    就本案而言，被告係破壞大部分之鎖頭而著手竊盜犯行，業
    經起訴書記載甚明，倘被告確有竊取已遭破壞鎖頭之意，何
    以其未竊取其他本案遭破壞之鎖頭，與常情亦有相違。此外
    ，被告於本院審理時亦明確表示：並不是要竊取鎖頭，是要
    偷香油箱的錢等語（見本院卷第257 頁），而否認有竊取該
    鎖頭之主觀犯意。準此，基於有疑時從有利被告之解釋原則
    ，自應認定被告並無竊取如附表編號3 所示鎖頭之意，故被
    告於此部分竊盜所為，亦係屬於未遂犯，公訴意旨認被告係
    屬既遂犯，容屬有誤，併予指明。
  ㈢綜上所述，足徵被告任意性之自白核與事實相符，自堪採信
    ，是以本件事證已臻明確，被告之犯行應堪認定。
三、論罪科刑部分
  ㈠按所謂兇器，其種類並無限制，凡客觀上足對人之生命、身
    體、安全構成威脅，具有危險性之兇器均屬之，且只須行竊
    時攜帶此種具有危險性之兇器為已足，並不以攜帶之初有行
    兇之意圖為必要（最高法院107 年度台上字第4860號判決意
    旨參照）。查被告於本案所持之砂輪機1 台、鐵撬及油壓剪
    各1 支，雖均扣案，惟既得以磚壞鎖頭、鐵柵欄，顯均為質
    地堅硬之金屬材質，自均屬客觀上足對人之生命、身體、安
    全構成威脅，具有危險性之兇器無疑。
  ㈡核被告如附表編號1 、2 所為，均係犯刑法第321 條第2 項
    、第1 項第3 款之攜帶兇器竊盜未遂罪、同法第354 條之毀
    損他人物品罪；如附表編號3 、4 、6 所為，均係犯刑法第
    321 條第2 項、第1 項第3 款之攜帶兇器竊盜未遂罪；如附
    表編號5 所為，則係犯刑法第321 條第1 項第3 款之攜帶兇
    器竊盜罪。公訴意旨認被告如附表編號3 所示之竊盜犯行係
    屬既遂，容有誤會，已如前述，然因刑事訴訟法第300 條所
    謂變更法條，係指罪名之變更而言，若僅行為態樣有正犯、
    從犯之分，或既遂、未遂之分，即無庸引用刑事訴訟法第30
    0 條變更起訴法條（最高法院101 年度台上字第3805號判決
    意旨可資參照），故此部分自無庸變更起訴法條，併予說明
    。
  ㈢被告如附表編號1 、2 所示犯行，均係以一行為同時觸犯攜
    帶兇器竊盜未遂罪及毀損他人物品罪，均為想像競合犯，依
    刑法第55條規定，均應從一重之攜帶兇器竊盜未遂罪處斷。
    至公訴意旨就附表編號1 、2 所示犯行，雖未述及被告尚涉
    有毀損他人物品罪，惟起訴書已載明此部分毀損之事實，僅
    係漏載前揭法條，然於本院審理時業經告知被告尚涉有此部
    分犯行（見本院卷第244 頁），已無礙被告之防禦權，本院
    自應併予審理。    
  ㈣被告所犯前揭6 罪，犯意各別，行為互殊，應予分別論處。
  ㈤又司法院釋字第775 號解釋意旨，係闡釋行為人雖符合刑法
    第47條第1 項累犯規定之要件，法院仍應依個案犯罪情節，
    具體審酌行為人犯罪之一切情狀暨所應負擔之罪責，以裁量
    應否依累犯加重之規定加重其刑。例如原應量處最低法定刑
    ，於其所犯之罪不符合刑法第59條所定酌減其刑要件之情形
    ，若依累犯之規定加重其最低本刑，致行為人被量處超過其
    所犯之罪之法定最低本刑，將使其所承受之刑罰超逾其所應
    負擔之罪責，而違背憲法比例及罪刑相當原則者，法院應裁
    量是否依累犯加重之規定加重其法定最低本刑（最高法院11
    0 年度台上字第2017號判決意旨參照）。被告前因竊盜案件
    ，經本院以107 年度簡字第2118號判處有期徒刑6 月確定，
    嗣入監執行後，於民國108 年11月16日執行完畢（另接續執
    行另案竊盜案件所處應執行刑拘役30日，迄108 年12月16日
    始出監），此有臺灣高等法院被告前案紀錄表附卷可按，其
    受有期徒刑執行完畢，於5 年以內故意再犯本件最重本刑為
    有期徒刑以上之6 罪，均為累犯。本院審酌被告前已有前揭
    竊盜之前案紀錄，竟無視法律嚴厲禁制再為罪質相同之本案
    多次竊盜犯行，顯具有相當惡性，且其於出監後，未及1 年
    即再犯本案犯行，亦見刑罰反應力尚屬薄弱。準此，加重被
    告之刑，使其矯正期間延長，將有助其悔改及再社會化，亦
    符合憲法罪刑相當原則之要求，自應依刑法第47條第1 項累
    犯規定，均加重其刑。又被告所為如附表編號1 、2 、3 、
    4 、6 示之攜兇器竊盜未遂犯行，既均屬未遂，爰依刑法第
    25條第2 項規定，俱按既遂犯之刑減輕之，並均依刑法第71
    條第1 項規定，先加後減之。
  ㈥本院以行為人之責任為基礎，審酌被告正值青壯，不思依循
    正道獲取財物，反以如附表1 至4 、6 所示之竊盜方式，意
    圖竊取不法所得，以及竊得如附表編號5 所示之財物，其行
    為實有不該，惟考量被告於犯後尚能坦承犯行，非無悔意，
    兼衡其之犯罪動機、手法、目的、自陳國中畢業之智識程度
    、未婚、無子女、入監前從事水電工之工作，月入約新臺幣
    3 萬元之家庭、生活及經濟狀況（見本院卷第259 頁）等一
    切情狀，分別量處如主文所示之刑，併就如附表編號1 至4
    、6 部分，均諭知易科罰金之折算標準，再定其應執行之刑
    ，並諭知易科罰金折算標準如主文所示。
四、沒收部分
  ㈠扣案之砂輪機1 個係被告所有，且均係供被告如附表編號3
    、4 、6 犯罪所用之物，業據被告供承在卷（見本院卷257
    頁），爰依刑法第38條第2 項前段規定，於其前開所犯罪刑
    項下，均宣告沒收。
  ㈡被告於如附表編號5 所示竊取之現金，為被告之犯罪所得，
    且並未扣案，應依刑法第38條之1 第1 項、第3 項之規定，
    於被告所犯罪刑項下宣告沒收，且如全部或一部不能沒收或
    不宜執行沒收時，追徵其價額。
  ㈢被告於如附表編號1 、2 、5 、6 犯罪所用之鐵撬及油壓剪
    各1 支，雖均為被告所有，業據其自承在卷（見本院卷第68
    頁），惟均未扣案，衡情價值均屬不高，予以沒收不具刑法
    上之重要性，且為免本案確定後執行上之困擾，爰均不予宣
    告沒收，附此敘明。
據上論斷，應依刑事訴訟法第273 條之1 第1 項、第284 條之1
、第299 條第1 項前段，刑法第321 條第1 項第3 款、第2 項、
、第354 條、第55條、第47條第1 項、第25條第2 項、第50條第
1 項但書第1 款、第51條第5 款、第41條第1 項前段、第8 項、
第38條第2 項前段、第38條之1 第1 項前段、第3 項、第40條之
2 第1 項，刑法施行法第1 條之1 第1 項，判決如主文。
本案經檢察官陳新君提起公訴，由檢察官潘國威到庭執行職務。
中    華    民    國   110    年    11    月    30    日
                  刑事第一庭    法  官  楊宗翰
以上正本證明與原本無異。
如不服本判決應於收受判決後20日內向本院提出上訴書狀，並應
敘述具體理由；其未敘述上訴理由者，應於上訴期間屆滿後20日
內向本院補提理由書（均須按他造當事人之人數附繕本）「切勿
逕送上級法院」。
中    華    民    國   110    年    11    月    30    日
                                書記官  黃依玲
附錄本案論罪科刑法條全文：
刑法第321條
犯前條第一項、第二項之罪而有下列情形之一者，處六月以上五
年以下有期徒刑，得併科五十萬元以下罰金：
一、侵入住宅或有人居住之建築物、船艦或隱匿其內而犯之。
二、毀越門窗、牆垣或其他安全設備而犯之。
三、攜帶兇器而犯之。
四、結夥三人以上而犯之。
五、乘火災、水災或其他災害之際而犯之。
六、在車站、港埠、航空站或其他供水、陸、空公眾運輸之舟、
    車、航空機內而犯之。
前項之未遂犯罰之。
刑法第354條
毀棄、損壞前二條以外之他人之物或致令不堪用，足以生損害於
公眾或他人者，處二年以下有期徒刑、拘役或一萬五千元以下罰
金。
附表：
┌──┬───────┬────┬────────────┬────┬──────────┬─────────┐
│編號│竊盜時間      │告訴人或│行竊方式                │竊得財物│證據                │宣告刑、沒收      │
│    ├───────┤被害人  │                        ├────┤                    │                  │
│    │竊盜地點      │        │                        │財物現況│                    │                  │
├──┼───────┼────┼────────────┼────┼──────────┼─────────┤
│1 （│民國109 年8 月│鄭達安  │林志賢於左列時間，騎乘車│未遂    │①被告林志賢於偵查中│林志賢犯攜帶兇器竊│
│即起│6 日2 時50分許│（提告）│牌號碼MSV-3767號普通重型│        │  及本院審理時之自白│盜未遂罪，累犯，處│
│訴書├───────┤        │機車前往左列地點，持其所│        │  。（見警9500卷第6 │有期徒刑4 月，如易│
│犯罪│鄭達安所管理位│        │有、客觀上足以傷害人之生│        │  、7 頁、偵10171 卷│科罰金，以新臺幣壹│
│事實│於屏東縣屏東市│        │命、身體而可供兇器使用之│        │  第10頁反面、本院卷│仟元折算壹日。    │
│㈠│香揚巷13號旁之│        │鐵撬1 支（起訴書誤載為油│        │  第106 、244 、256 │                  │
│）  │「湖底土地公廟│        │壓剪），破壞該廟香油錢箱│        │  頁）              │                  │
│    │」            │        │之第1 道鎖鎖頭後，本欲竊│        │②證人即告訴人鄭達安│                  │
│    │              │        │取其內之現金，惟因無法開│        │  於警詢時之證述。（│                  │
│    │              │        │啟香油錢箱而未能得逞（尚│        │  見警9500卷第9 、10│                  │
│    │              │        │有第2 、3 道鎖），即騎乘│        │  頁）              │                  │
│    │              │        │上開機車離去。          │        │③證人吳珮菁於警詢時│                  │
│    │              │        │                        │        │  之證述。（見警9500│                  │
│    │              │        │                        │        │  卷第11頁）        │                  │
│    │              │        │                        │        │④員警偵查報告。（見│                  │
│    │              │        │                        │        │  警9500卷第3 頁）  │                  │
│    │              │        │                        │        │⑤車輛詳細資料報表（│                  │
│    │              │        │                        │        │  見警9500卷第23頁）│                  │
│    │              │        │                        │        │⑥監視器錄影畫面翻拍│                  │
│    │              │        │                        │        │  照片。（見警9500卷│                  │
│    │              │        │                        │        │  第25至37頁）      │                  │
│    │              │        │                        │        │⑦本院公務電話紀錄。│                  │
│    │              │        │                        │        │  （見本院卷第123 頁│                  │
│    │              │        │                        │        │  ）                │                  │
├──┼───────┼────┼────────────┼────┼──────────┼─────────┤
│2 （│109 年8 月24日│賴子淳  │林志賢於左列時間，騎乘車│未遂    │①被告林志賢於偵查中│林志賢犯攜帶兇器竊│
│即起│約1 時許      │（提告）│牌號碼NEN-1589號普通重型│        │  及本院審理時之自白│盜未遂罪，累犯，處│
│訴書├───────┤        │機車前往左列地點，持其所│        │  。（見警2400卷第2 │有期徒刑4 月，如易│
│犯罪│賴子淳所管理位│        │有、客觀上足以傷害人之生│        │  頁反面、第3 頁、偵│科罰金，以新臺幣壹│
│事實│於屏東縣佳冬鄉│        │命、身體而可供兇器使用之│        │  3247卷第1 頁反面、│仟元折算壹日。    │
│㈡│六根村冬根路27│        │油壓剪1 支，破壞該祠香油│        │  17頁、本院卷第106 │                  │
│）  │號之「福德正神│        │錢箱之2 個掛鎖鎖頭後（1 │        │  、244 、256 、257 │                  │
│    │祠」          │        │個有剪斷，1 個雖未剪斷，│        │  頁）              │                  │
│    │              │        │但有受損），本欲竊取其內│        │②證人即告訴人賴子淳│                  │
│    │              │        │之現金，惟因無法開啟香油│        │  於警詢時之證述。（│                  │
│    │              │        │錢箱而未能得逞，即騎乘上│        │  見警2400卷第4 頁及│                  │
│    │              │        │開機車離去。            │        │  反面）            │                  │
│    │              │        │                        │        │③證人鍾昀容於警詢時│                  │
│    │              │        │                        │        │  之證述。（見警2400│                  │
│    │              │        │                        │        │  卷第6至7 頁）     │                  │
│    │              │        │                        │        │④員警偵查報告。    │                  │
│    │              │        │                        │        │  （見警2400卷第1 頁│                  │
│    │              │        │                        │        │  ）                │                  │
│    │              │        │                        │        │⑤車輛詳細資料報表（│                  │
│    │              │        │                        │        │  見警2400卷第12頁）│                  │
│    │              │        │                        │        │⑥監視器錄影畫面翻拍│                  │
│    │              │        │                        │        │  照片。（見警2400卷│                  │
│    │              │        │                        │        │  第14至15頁）      │                  │
│    │              │        │                        │        │⑦本院公務電話紀錄。│                  │
│    │              │        │                        │        │（見本院卷第125 頁）│                  │
├──┼───────┼────┼────────────┼────┼──────────┼─────────┤
│3 （│109 年10月17日│楊陳金定│林志賢於左列時間，騎乘車│未遂    │①被告林志賢於偵查中│林志賢犯攜帶兇器竊│
│即起│約22時許      │        │牌號碼NEN-1589號普通重型│        │  及本院審理時之自白│盜未遂罪，累犯，處│
│訴書├───────┤        │機車前往左列地點，持其所│        │  。（見警2100卷第4 │有期徒刑4 月，如易│
│編號│楊陳金定所管理│        │有、客觀上足以傷害人之生│        │  頁反面、第5 頁、偵│科罰金，以新臺幣壹│
│1 ）│位於屏東縣枋山│        │命、身體而可供兇器使用之│        │  3904卷第29、30頁、│仟元折算壹日。    │
│    │鄉台一線454.1 │        │砂輪機1 個，破壞該祠香油│        │  本院卷第106 、244 │扣案之砂輪機1 個沒│
│    │公里處之成功社│        │錢箱之掛鎖鎖頭後（毀損部│        │  、257 頁）        │收。              │
│    │區「萬應祠」  │        │分未據告訴），本欲竊取其│        │②證人即被害人楊陳金│                  │
│    │              │        │內之現金，惟因適有人進入│        │  定於警詢時之證述。│                  │
│    │              │        │旋即離去而未能得逞。    │        │（見警2100卷第12至13│                  │
│    │              │        │                        │        │  頁）              │                  │
│    │              │        │                        │        │③員警偵查報告。（見│                  │
│    │              │        │                        │        │ 警2100卷第2頁）    │                  │
│    │              │        │                        │        │④屏東縣政府警察局枋│                  │
│    │              │        │                        │        │  寮分局枋山所搜索扣│                  │
│    │              │        │                        │        │  押筆錄、扣押物品目│                  │
│    │              │        │                        │        │  錄表（見警2100卷第│                  │
│    │              │        │                        │        │  55至57頁）        │                  │
│    │              │        │                        │        │⑤現場照片（見警2100│                  │
│    │              │        │                        │        │  卷第59至61頁）    │                  │
│    │              │        │                        │        │⑥本院公務電話紀錄。│                  │
│    │              │        │                        │        │  （見本院卷第123 頁│                  │
│    │              │        │                        │        │  ）                │                  │
├──┼───────┼────┼────────────┼────┼──────────┼─────────┤
│4 （│109 年11月1 日│張仕奇  │林志賢於左列時間，駕駛車│未遂    │①被告林志賢於偵查中│林志賢犯攜帶兇器竊│
│即起│約4時17分許   │        │牌號碼BFL-2837號自用小客│        │  及本院審理時之自白│盜未遂罪，累犯，處│
│訴書├───────┤        │車前往左列地點，持其所有│        │  。（見警3100卷第5 │有期徒刑4 月，如易│
│附表│張仕奇所管理位│        │、客觀上足以傷害人之生命│        │  頁反面、第6 頁、偵│科罰金，以新臺幣壹│
│編號│於屏東縣高樹鄉│        │、身體而可供兇器使用之上│        │  2276卷第20頁反、本│仟元折算壹日。    │
│2 ）│新豐村維興路11│        │揭砂輪機1 個，破壞該祠香│        │  院卷第106 、244、2│扣案之砂輪機1 個沒│
│    │1 號旁之「大津│        │油錢箱之掛鎖鎖頭後（毀損│        │  57 頁）           │收。              │
│    │福德祠」      │        │部分未據告訴），本欲竊取│        │②證人即被害人張仕奇│                  │
│    │              │        │其內之現金，惟因發現尚有│        │  於警詢時之證述。（│                  │
│    │              │        │第2 道鐵門加鎖後即離去，│        │  見警3100卷第2 至3 │                  │
│    │              │        │而未能得逞。            │        │  頁）              │                  │
│    │              │        │                        │        │③員警偵查報告。（見│                  │
│    │              │        │                        │        │  警3100卷第1 頁）  │                  │
│    │              │        │                        │        │④指認犯罪嫌疑人紀錄│                  │
│    │              │        │                        │        │  表（見警3100卷第4 │                  │
│    │              │        │                        │        │  頁）              │                  │
│    │              │        │                        │        │⑤車輛詳細資料報表（│                  │
│    │              │        │                        │        │  見警3100卷第17頁）│                  │
│    │              │        │                        │        │⑥監視器錄影畫面翻拍│                  │
│    │              │        │                        │        │  照片、現場照片。（│                  │
│    │              │        │                        │        │  見警3100卷第11至16│                  │
│    │              │        │                        │        │  頁、第18至19頁）  │                  │
│    │              │        │                        │        │⑦本院公務電話紀錄。│                  │
│    │              │        │                        │        │  （見本院卷第123 頁│                  │
│    │              │        │                        │        │  ）                │                  │
├──┼───────┼────┼────────────┼────┼──────────┼─────────┤
│5 （│109 年11月11日│陳林月裡│林志賢於左列時間，駕駛車│現金1,50│①被告林志賢於偵查中│林志賢犯攜帶兇器竊│
│即起│約2 時27分許  │（提告）│牌號碼BFL-2837號自用小客│0 元    │  及本院審理時之自白│盜罪，累犯，處有期│
│訴書│              │        │車前往左列地點，持其所有│        │  。（見警2100卷第6 │徒刑8 月。        │
│附表│              │        │、客觀上足以傷害人之生命├────┤  頁反面、第7 頁、偵│未扣案之犯罪所得新│
│編號├───────┤        │、身體而可供兇器使用之上│未扣案，│  3904卷第30頁、本院│臺幣1,500 元沒收，│
│3 ）│陳林月裡所管理│        │揭油壓剪1 支，破壞該廟香│未發還  │  卷第106 、244 、25│於全部或一部不能沒│
│    │位於屏東縣枋山│        │油錢箱掛鎖之鎖頭（毀損部│        │  7 頁）            │收或不宜執行沒收時│
│    │鄉台一線與枋山│        │分未據告訴），竊取置放在│        │②證人即告訴人陳林月│，追徵其價額。    │
│    │路口之「萬應公│        │內之現金新臺幣1,500 元，│        │  裡於警詢時之證述。│                  │
│    │廟」          │        │得手後即駕駛上開車輛離去│        │  （見警2100卷第24頁│                  │
│    │              │        │。                      │        │  及反面）          │                  │
│    │              │        │                        │        │③員警偵查報告。（見│                  │
│    │              │        │                        │        │  警2100卷第2 頁）  │                  │
│    │              │        │                        │        │④監視器錄影畫面翻拍│                  │
│    │              │        │                        │        │  照片。（見警2100卷│                  │
│    │              │        │                        │        │  第62至63頁）      │                  │
│    │              │        │                        │        │⑤本院公務電話紀錄。│                  │
│    │              │        │                        │        │  （見本院卷第123 頁│                  │
│    │              │        │                        │        │  ）                │                  │
│    │              │        │                        │        │                    │                  │
│    │              │        │                        │        │                    │                  │
├──┼───────┼────┼────────────┼────┼──────────┼─────────┤
│6 （│109 年11月13日│潘庤廑  │林志賢於左列時間，駕駛車│未遂    │①被告林志賢於偵查中│林志賢犯攜帶兇器竊│
│即起│約22時23分許  │（提告）│牌號碼BFL-2837號自用小客│        │  及本院審理時之自白│盜未遂罪，累犯，處│
│訴書├───────┤        │車前往左列地點，持其所有│        │  。（見警2100卷第8 │有期徒刑4 月，如易│
│附表│潘庤廑所管理位│        │、客觀上足以傷害人之生命│        │  頁反面、第9 頁、偵│科罰金，以新臺幣壹│
│編號│於屏東縣枋山鄉│        │、身體而可供兇器使用之砂│        │  3904號卷30頁、本院│仟元折算壹日。    │
│4 ）│「山海德天宮」│        │輪機1 個、油壓剪1 支，先│        │  卷第106 、244 、25│扣案之砂輪機壹個沒│
│    │              │        │以砂輪機破壞該宮之鐵柵欄│        │  7 頁）            │收。              │
│    │              │        │，再以油壓剪破壞該宮之香│        │②證人即告訴人潘庤廑│                  │
│    │              │        │油錢箱掛鎖之鎖頭後（毀損│        │  於警詢時之證述。（│                  │
│    │              │        │部分未據告訴），本欲竊取│        │  見警2100卷第25頁及│                  │
│    │              │        │其內之現金，惟未竊得財物│        │  反面）            │                  │
│    │              │        │而未能得逞，即駕駛上開車│        │③員警偵查報告。（見│                  │
│    │              │        │輛離去。                │        │  警2100卷第2 頁）  │                  │
│    │              │        │                        │        │④屏東縣政府警察局枋│                  │
│    │              │        │                        │        │  寮分局枋山所搜索扣│                  │
│    │              │        │                        │        │  押筆錄、扣押物品目│                  │
│    │              │        │                        │        │  錄表（見警2100卷第│                  │
│    │              │        │                        │        │  55至57頁）        │                  │
│    │              │        │                        │        │⑤監視器錄影畫面翻拍│                  │
│    │              │        │                        │        │  照片。（見警2100卷│                  │
│    │              │        │                        │        │  第64至67頁）      │                  │
│    │              │        │                        │        │⑥本院公務電話紀錄。│                  │
│    │              │        │                        │        │  （見本院卷第123 頁│                  │
│    │              │        │                        │        │  ）                │                  │
└──┴───────┴────┴────────────┴────┴──────────┴─────────┘